臺灣高等法院臺中分院刑事判決　　　　100年度上訴字第366號
上　訴　人
即　被　告　李正宗
上列上訴人即被告因毒品危害防制條例案件，不服臺灣彰化地方
法院99年度訴字第1437號中華民國99年12月16日第一審判決（起
訴案號：臺灣彰化地方法院檢察署99年度毒偵字第1905、1942號
），提起上訴，本院判決如下：
    主  文
上訴駁回。
    理  由
一、依刑事訴訟法第350條、第361條、第362條、第367條規定，
    不服地方法院之第一審判決而上訴者，須提出上訴書狀，並
    應敘述具體理由，為上訴必備之程式；其所提出之書狀未敘
    述上訴理由，或僅曾以言詞陳述上訴理由者，均應於上訴期
    間屆滿後二十日內補提理由書於第一審法院。第一審法院經
    形式審查，認逾期未補提上訴理由者，應定期間先命補正；
    逾期未補正者，為上訴不合法律上之程式，應以裁定駁回。
    倘已提出上訴理由，但所提非屬具體理由者，則由第二審法
    院以上訴不合法律上之程式，判決駁回。而所謂具體理由，
    必係依據卷內既有訴訟資料或提出新事證，指摘或表明第一
    審判決有何採證認事、用法或量刑等足以影響判決本旨之不
    當或違法，而構成應予撤銷之具體事由，始克當之（例如：
    依憑證據法則具體指出所採證據何以不具證據能力，或依憑
    卷證資料，明確指出所為證據證明力之判斷如何違背經驗、
    論理法則）；倘僅泛言原判決認定事實錯誤、違背法令、量
    刑失之過重或輕縱，而未依上揭意旨指出具體事由，或形式
    上雖已指出具體事由，然該事由縱使屬實，亦不足以認為原
    判決有何不當或違法者（例如：對不具有調查必要性之證據
    ，法院未依聲請調查亦未說明理由，或援用證據不當，但除
    去該證據仍應為同一事實之認定），皆難謂係具體理由，俾
    與第二審上訴制度旨在請求第二審法院撤銷、變更第一審不
    當或違法之判決，以實現個案救濟之立法目的相契合，並節
    制濫行上訴（參最高法院97年度臺上字第892號判決）。
二、本件上訴人即被告李正宗（下以被告稱之）不服原審判決而
    提起上訴，其上訴意旨略以：被告於警局即自白，主動配合
    偵辦，首次即判刑10月，實有過於苛責之情形；再被告因受
    於經濟壓力、女友懷孕，深知所為乃錯誤行為，亦付出慘痛
    代價，被告已於民國100年1月15日成婚組織家庭，願為所犯
    罪行贖罪，積極投入志工行列，只求法院憐憫被告有心向上
    ，從輕量刑，給予自新機會等語。
三、按量刑輕重係屬事實審法院得依職權自由裁量之事項，苟已
    斟酌刑法第57條各款所列情狀而未逾越法定刑度，不得遽指
    為違法（最高法院72年臺上字第6696號、75年臺上字第7033
    號判例要旨參照），且在同一犯罪事實與情節，如別無其他
    加重或減輕之原因，下級審量定之刑，亦無過重或失輕之不
    當情形，則上級審法院對下級審法院之職權行使，原則上應
    予尊重（最高法院85年度臺上字第2446號判決意旨參照）。
四、經查，本件被告所犯毒品危害防制條例第10條第1項之施用
    第一級毒品罪，其法定刑為「6月以上5年以下有期徒刑」，
    且被告曾於84年間因懲治盜匪條例案件，經臺灣彰化地方法
    院以84年度訴字第858號判決判處有期徒刑7年6月確定，入
    監執行後，於88年8月11日縮短刑期假釋出監；嗣於89年間
    因妨害自由等案件，經臺灣高等法院以90年度上訴字第886
    號判決判處有期徒刑1年、8月，應執行有期徒刑1年6月；又
    因侵占案件，經臺灣彰化地方法院以91年度彰簡字第322號
    判決判處有期徒刑6月確定，上開二案之罪，經臺灣彰化地
    方法院以92年度聲字第41號裁定應執行有期徒刑2年確定，
    並撤銷前開假釋執行殘刑3年2月16日，接續執行後，於91年
    5月29日入監執行，於96年1月30日縮短刑期假釋出監並付保
    護管束，於96年3月24日保護管束期滿，假釋未經撤銷視為
    執行完畢。又於97年間因竊盜案件，經臺灣臺中地方法院以
    97年度簡字第941號判決判處有期徒刑4月；另因竊盜案件，
    經臺灣臺中地方法院以97年度易字第3709號判決判處有期徒
    刑4月，經上訴後，由本院以98年度上易字第1091號判決駁
    回上訴確定，並經本院以98年度聲字第2241號裁定定應執行
    刑為有期徒刑7月確定，甫於99年6月9日易科罰金執行完畢
    。另因施用第一級毒品案件，經臺灣臺中地方法院以97年度
    毒聲字第1006號裁定移送觀察勒戒後，認無繼續施用毒品之
    傾向，於98年5月21日執行完畢釋放（以上參臺灣高等法院
    被告前案紀錄表）。詎其於上揭罪刑及觀察勒戒執行完畢後
    ，猶不知悔改，仍再多次施用第一、二級毒品（施用第二級
    毒品犯行部分因與施用第一級毒品犯行為想像競合犯，從一
    重之施用第一級毒品罪論處），其所犯施用第一級毒品罪均
    須依刑法第47條第1項之規定加重其刑。被告於原審審判程
    序中，對其施用第一、二級毒品之犯行，均自白不諱，原審
    依法審酌上情，並兼衡其施用毒品之次數、犯罪後坦承犯行
    ，態度尚佳及其犯罪動機、目的、手段、生活狀況、智識程
    度等一切情狀，就被告二次施用第一級毒品罪，分別判處被
    告有期徒刑10月、8月，並定應執行刑為有期徒刑1年5月，
    核其認事用法並無違誤之處，量刑亦屬妥適。綜上，本件被
    告上揭上訴意旨，並未提出任何具體事證指摘原審判決有何
    違法或不當之情形，顯屬上訴未敘述具體理由。依上揭說明
    ，應認被告之上訴違背法律上之程式。爰依刑事訴訟法第
    372條之規定，不經言詞辯論，逕以判決駁回之。
五、應依刑事訴訟法第367條前段、第372條，判決如主文。
中    華    民    國   100    年    2     月    21    日
            刑事第二庭  審判長法  官  邱  顯  祥
                              法  官  張  國  忠
                              法  官  王  鏗  普
以上正本證明與原本無異。
如不服本判決應於收受送達後十日內向本院提出上訴狀，其未敘
述上訴之理由者並得於提起上訴後十日內向本院補提理由書（均
須按他造當事人之人數附繕本）「切勿逕送上級法院」。
                              書記官  詹  雅  婷
中    華    民    國   100    年    2     月    21    日